臺灣桃園地方法院刑事判決
111年度審易字第655號
公  訴  人  臺灣桃園地方檢察署檢察官
被      告  劉議文



上列被告因竊盜案件，經檢察官提起公訴（111年度偵字第6830
號），被告於本院準備程序中，就被訴事實為有罪之陳述，經本
院告知簡式審判程序意旨，並聽取當事人之意見後，裁定改依簡
式審判程序審理，判決如下：
    主  文
劉議文犯攜帶兇器竊盜罪，處有期徒刑陸月，如易科罰金，以新
臺幣壹仟元折算壹日。
    事實及理由
一、本件犯罪事實及證據，除應補充、更正如下外，其餘均引用
    如附件檢察官起訴書之記載：
  ㈠起訴書犯罪事實欄一第10至11行「竊取方雪靜所有、放置在
    其內之新臺幣（下同）3,000元」更正為「竊取方雪靜所有
    、放置在其內之新臺幣（下同）1,500元」。
　㈡證據部分補充「告訴人方雪靜於本院準備程序時之陳述」、
    「本院和解筆錄1份及本院辦理刑事案件電話查詢紀錄表2紙
    」、「被告劉議文於本院準備程序及審理中之自白」。
二、論罪科刑：
　㈠按刑法第321條第1項第3款之攜帶兇器竊盜罪，係以行為人攜
    帶兇器竊盜為其加重條件，此所稱之兇器，乃依一般社會觀
    念足以對人之生命、身體、安全構成威脅，而具有危險性之
    「器械」而言，其種類並無限制，且祇須行竊時攜帶此種具
    有危險性之兇器為已足，並不以攜帶之初有行兇之意圖為必
    要（最高法院79年台上字第5253號判決參照）。查被告劉議
    文於為如附件起訴書犯罪事實欄一所示犯行時持用之撬棒1
    支，既可供被告撬開、破壞兌幣機之用，堪認質地堅硬，如
    朝人揮擊，在客觀上足以對他人生命、身體、安全造成危險
    ，核屬兇器無疑；是核被告所為，係犯刑法第321條第1項第
    3款之攜帶兇器竊盜罪。
　㈡爰審酌被告前有如附件起訴書犯罪事實欄一所示之累犯前科
    紀錄，此有臺灣高等法院被告前案紀錄表1份在卷可參，足
    徵其素行非佳，竟仍不思自食其力、循正途獲取所需，反圖
    不勞而獲，竊取他人財物，顯未能尊重他人之財產法益，所
    為不當，應予懲處，惟念被告犯後坦承犯行，態度尚可，兼
    衡其犯罪之動機、目的、手段、情節、又告訴人方雪靜所受
    損失多寡，並考量被告雖與告訴人達成和解，然僅支付部分
    賠償金，其餘款項則未依約履行乙節，有本院和解筆錄1份
    、本院辦理刑事案件電話查詢紀錄表2紙在卷可參（詳本院
    卷第63頁、第65至66頁、第67頁），暨其自陳高中肄業之教
    育程度、勉持之家庭經濟狀況，且須照顧父母（詳臺灣桃園
    地方檢察署111年度偵字第6830號卷〈下簡稱偵卷〉 第11頁、
    本院卷第78頁）等一切情狀，量處如主文所示之刑，並諭知
    易科罰金之折算標準。
三、沒收：
   ㈠按犯罪所得，屬於犯罪行為人者，沒收之。但有特別規定者
     ，依其規定；前二項之沒收，於全部或一部不能沒收或不
     宜執行沒收時，追徵其價額；又宣告前二條之沒收或追徵
     ，有過苛之虞、欠缺刑法上之重要性、犯罪所得價值低微
     ，或為維持受宣告人生活條件之必要者，得不宣告或酌減
     之；刑法第38條之1條第1項、第3項、第38條之2第3項分別
     定有明文。查被告竊得之現金1,500元，固屬其本案之犯罪
     所得而應予宣告沒收、追徵；惟衡酌被告已與告訴人達成
     和解，且目前實際賠償告訴人之金額為1萬4,000元乙節，
     有本院之辦理刑事案件電話紀錄表1紙在卷可參（詳本院卷
     第67頁），是已逾其本案所獲之犯罪所得，而剩餘未給付
     之賠償金，告訴人亦可持該和解筆錄聲請對被告之財產強
     制執行，是為免重複剝奪被告之財產權及有過苛之虞，不
     予宣告沒收、追徵，附此敘明。
　 ㈡至本案查扣之撬棒1支，雖係被告用以為本案犯行之工具，
     然查被告於偵訊時否認為其所有，且稱係伊在路邊看到撿
     到的（詳偵卷第91頁），是認該撬棒並非被告所有，爰不
     予宣告沒收，併此敘明。
據上論斷，應依刑事訴訟法第273條之1第1項、第299條第1項前
段、第310條之2、第454條第2項，判決如主文。
本案經檢察官楊挺宏提起公訴，檢察官林欣怡到庭執行職務。
中    華    民    國   111    年    10    月    21    日
                  刑事審查庭  法  官  林慈雁
以上正本證明與原本無異。
如不服本判決應於收受判決後20日內向本院提出上訴書狀，並應
敘述具體理由。其未敘述上訴理由者，應於上訴期間屆滿後20日
內向本院補提理由書（均須按他造當事人之人數附繕本）「切勿
逕送上級法院」。
                              書記官  吳秉翰
中　　華　　民　　國　　111 　年　　10　　月　　24　　日
附錄本案論罪科刑法條全文： 
刑法第321條
犯前條第1項、第2項之罪而有下列情形之一者，處6月以上5年以
下有期徒刑，得併科50萬元以下罰金：
一、侵入住宅或有人居住之建築物、船艦或隱匿其內而犯之。
二、毀越門窗、牆垣或其他安全設備而犯之。
三、攜帶兇器而犯之。
四、結夥三人以上而犯之。
五、乘火災、水災或其他災害之際而犯之。
六、在車站、港埠、航空站或其他供水、陸、空公眾運輸之舟、
車、航空機內而犯之。
前項之未遂犯罰之。

附件：
臺灣桃園地方檢察署檢察官起訴書
                                     111年度偵字第6830號
　　被　　　告　劉議文　男　45歲（民國00年0月00日生）
　　　　　　　　　　　　住○○市○○區○○○路000號10樓
　　　　　　　　　　　　國民身分證統一編號：Z000000000號
上列被告因竊盜案件，業經偵查終結，認應提起公訴，茲將犯罪
事實及證據並所犯法條分敘如下：
　　　　犯罪事實
一、劉議文（毀損部分，未據告訴）前因施用毒品案件，經臺灣
    新北地方法院以107年度審訴字第202號判決判處有期徒刑9
    月，復經上訴，經臺灣高等法院以107年度上訴字第1599號
    判決駁回上訴，再經上訴，經最高法院以107年度台上字第4
    170號判決駁回上訴確定，於民國108年9月7日縮刑期滿執行
    完畢。詎其仍不知悔改，意圖為自己不法之所有，基於加重
    竊盜之犯意，於110年11月27日晚間6時15分許，駕駛車牌號
    碼000-0000號自用小客車，前往方雪靜所經營、位在桃園市
    ○○區○○○路000號自助洗衣店，持客觀上足當凶器之撬棒破壞
    店內兌幣機，竊取方雪靜所有、放置在其內之新臺幣（下同
    ）3,000元，得手後隨即駕車離去，嗣經方雪靜察覺遭竊，
    報警處理而循線查悉上情。
二、案經方雪靜訴由桃園市政府警察局楊梅分局報告偵辦。
　　　　證據並所犯法條
一、證據清單及待證事實
編號 證據名稱 待證事實 1 被告劉議文於警詢及偵查中之陳述。 坦承於上開時、地，持撬棒破壞兌幣機竊取其內現金之事實，惟辯稱：我只竊取約1,000多元云云。 3 證人即告訴人方雪靜於警詢中之陳述。 全部犯罪事實。 4 桃園市政府警察局楊梅分局扣押筆錄、扣押物品目錄表、扣押物品清單各1份。 證明被告於上開時間，攜帶客觀可供凶器使用之撬棒，破壞店內告訴人所有之兌幣機，竊取放置在其內現金之事實。 5 現場及監視器畫面翻拍照片15張、監視器影像光碟1片。 證明全部之犯罪事實。 
二、核被告所為，係犯刑法第321條第1項第3款之加重竊盜罪嫌
    。被告有犯罪事實欄所載之論罪科刑及執行情形，有本署刑
    案資料查註紀錄表1份附卷可憑，其於徒刑執行完畢5年內，
    故意再犯本件有期徒刑以上之罪，為累犯，請參照司法院大
    法官解釋釋字第775號解釋意旨，審酌依刑法第47條第1項規
    定加重其刑。至被告之犯罪所得，請依刑法第38條之1第1項
    前段規定宣告沒收，如於全部或一部不能沒收或不宜執行沒
    收時，請依同條第3項規定追徵其價額。
三、依刑事訴訟法第251條第1項提起公訴。
　　此　  致
臺灣桃園地方法院
中　　華　　民　　國　 111　　年　　2 　　月　　28　　日
　　　　　　　　　　　　　    檢察官  楊  挺  宏
本件正本證明與原本無異
中　　華　　民　　國　 111　　年　　3 　　月　　15　　日
                              書記官  林  敬  展
附錄所犯法條全文：
中華民國刑法第321條
犯前條第1項、第2項之罪而有下列情形之一者，處6月以上5年以
下有期徒刑，得併科50萬元以下罰金：
一、侵入住宅或有人居住之建築物、船艦或隱匿其內而犯之。
二、毀越門窗、牆垣或其他安全設備而犯之。
三、攜帶兇器而犯之。
四、結夥三人以上而犯之。
五、乘火災、水災或其他災害之際而犯之。
六、在車站、港埠、航空站或其他供水、陸、空公眾運輸之舟、
    車、航空機內而犯之。
前項之未遂犯罰之。